臺灣屏東地方法院刑事判決　　　　　　　 94年度易字第389號
公　訴　人　臺灣屏東地方法院檢察署檢察官
被　　　告　乙○○
上列被告因竊盜案件，經檢察官提起公訴（94年度偵字第2726號）
本院判決如下：
    主  文
乙○○無罪。
    理  由
一、公訴意旨略以：被告乙○○意圖為自己不法之所有，於民國
    94年5 月31日0 時35分許，騎乘車牌號碼ＰＩＹ－８７５號
    重機車（車牌用毛巾遮住），行經屏東縣枋山鄉○○村○○
    路96號甲○○經營之鄰家女孩檳榔攤前，見四下無人，竟意
    圖為自己不法之所有，持客觀上對人之生命、身體、安全構
    成威脅，足供兇器使用之螺絲起子1 支，撬開該檳榔攤之大
    門入內欲竊取財物，詎為開車搭載其妻洪秀芬返家之甲○○
    所發覺而未遂，甲○○並隨即將乙○○抓住，嗣警方獲報後
    到場處理，並扣得乙○○所有丟棄於路旁之上開螺絲起子1
    支，因認被告涉有刑法第321 條第1 項第3 款、第2 項之加
    重竊盜未遂罪等語。
二、按犯罪事實應依證據認定之，無證據不得認定犯罪事實；又
    不能證明被告犯罪或其行為不罰者，應諭知無罪之判決，刑
    事訴訟法第154 條第2 項、第301 條第1 項分別定有明文。
    本件公訴人認被告涉有竊盜罪嫌，係以證人即告訴人甲○○
    之證詞、證人洪秀芬即甲○○之妻之證詞，現場照片6 幀及
    扣案之螺絲起子1 支為主要論據。訊據被告固坦承於前揭時
    間有騎乘以毛巾遮蓋車牌號碼為ＰＩＹ－８７５號之重型機
    車至屏東縣枋山鄉○○村○○路96號檳榔攤之情事，惟堅決
    否認有竊盜之犯行，辯稱：我沒有去偷竊，係怕在路邊尿尿
    不好意思，而且旁邊沒有房子，只好躲到檳榔攤後面上（廁
    所）；被查扣的螺絲起子也不是我所有等語。
三、經查，被告於94年5 月31日0 時25分許，騎乘車牌號碼ＰＩ
    Ｙ－８７５號之重型機車至屏東縣枋山鄉○○村○○路96號
    甲○○經營之鄰家女孩檳榔攤前，以螺絲起子撬開該檳榔攤
    之大門進入檳榔攤，適為開車搭載其妻洪秀芬返家之甲○○
    所發覺後隨即逃逸等情，業據證人即告訴人甲○○於審理中
    、偵查中及證人洪秀芬偵查中之證述明確，核與現場照片所
    示檳榔攤鋁門鎖旁之工具刻痕相符（見警詢卷第14頁），並
    有螺絲起子1 支扣案足憑。惟按刑法上之未遂犯，必須已著
    手於犯罪行為之實行而不遂，始能成立，刑法第25條第1項
    規定甚明。再按同法第321 條之竊盜罪，為同法第320 條之
    加重條文，自應以竊取他人物為其犯罪之實行，至於該條第
    1 項各款所列之情形，不過為犯竊盜罪之加重條件，如僅著
    手於該項加重條件之行為而尚未為接近財物並進而物色財物
    之行為，仍不能以本條之竊盜未遂論（參照最高法院27年滬
    上第54號判例、87年度臺上字第3902號判決）。本件被告既
    僅攜帶客觀上足為兇器之螺絲起子1 支，撬開檳榔攤大門進
    入檳榔攤之際，即遭證人甲○○當場發覺而逃逸，其並未為
    接近財物或搜尋財物之行為，業據證人甲○○到庭證述：被
    告沒有翻東西，因為我人到那裡時他的動作就停下來要往外
    跑；檳榔攤沒有被翻動也沒有財物損失等語明確（見本院94
    年9 月8 日審理筆錄），是被告縱意圖行竊，客觀上亦未開
    始為財物之搜尋，揆諸前開說明，被告尚未著手於竊盜行為
    ，自難謂係竊盜未遂。至被告進入檳榔攤之行為，僅係竊盜
    預備行為，刑法上對於預備竊盜並無處罰明文，亦難令負何
    種罪責。又被告騎乘以毛巾遮掩車牌之機車，機車車牌之遮
    蓋是否為被告因具竊盜之意圖所為抑或被告友人黃幸璋為阻
    止被告外出而將毛巾晾於車牌之一節，至多僅佐為竊盜之預
    備行為之事證，如前述因被告未著手實施竊盜構成要件之行
    為，是何者屬實，則非所問。此外，本院復查無其他積極證
    據，足認被告涉有竊盜犯行，既不能證明被告犯罪，即應為
    無罪之諭知。
據上論斷，應依刑事訴訟法第301條第1項，判決如主文。
本案經檢察官鄭伊鈞到庭執行職務
中　　華　　民　　國　　94　　年　　9 　　月　　22　　日
                  刑事第二庭   審判長法  官  羅森德
                                     法  官  蘇碧珠
                                     法  官  陳海寧
以上正本證明與原本無異。
如不服本判決應於收受本判決送達後十日內向本院提出上訴書狀，
其未敘述上訴理由者，並得於提起上訴後十日內向本院補提理由
書狀（均須按他造當事人之人數附繕本）「切勿逕送上級法院」
中　　華　　民　　國　　94　　年　　9 　　月　　22　　日
                                     書記官  劉淑蓉
